【裁判字號】    89,簡上,22
【裁判日期】    900130
【裁判案由】    給付票款
【裁判全文】
臺灣臺東地方法院民事判決  八十九年度簡上字第二二號
    上  訴  人    丙○○
    兼訴訟代理人  乙○○
    被上訴人      宏福工程顧問有限公司
                              .
    法定代理人    甲○○      .
    兼訴訟代理人  丁○○      .
右當事人間請求給付票款事件，上訴人對於中華民國八十九年七月十日本院臺東簡易
庭八十九年度東簡字第四十四號第一審判決提起上訴，本院判決如左：
    主      文
原判決關於命上訴人給付超過新台幣拾捌萬柒仟伍佰元及自民國八十九年一月四日
起至清償日止按年息百分之六計算之利息部分，及該部分假執行之宣告，暨訴訟費用
之裁判均廢棄。
右開廢棄部分被上訴人在第一審之訴駁回。
其餘上訴駁回。
第一、二審訴訟費用由上訴人連帶負擔百分之四十八，餘由被上訴人負擔。
    事      實
甲、上訴人方面：
  一、聲明：（一）原判決不利於上訴人之部分廢棄。（二）右開廢棄部分，被上訴
      人在第一審之訴及假執行之聲請均駁回。
  二、陳述：除與原審判決書所載者相同茲予引用外，補稱：上訴人蔣春德與被上訴
      人於民國（下同）八十八年十月二十一日訂立補助銷售電動機車合約，由上訴
      人代被上訴人在台東縣市推廣銷售電動機車，雙方約定簽約後，由被上訴人先
      借支新台幣（下同）八十萬元與上訴人，再由上訴人丙○○以自己名義開立八
      十八年十二月二十一日期、面額八十萬元之支票一紙（下稱系爭支票），由上
      訴人乙○○背書，交由被上訴人當作前開借款之保證金。嗣雙方應於同年十二
      月二十一日結算，上訴人依約定提出申請補助款，但被上訴人遲未與上訴人結
      算補助款。經兩造於本件訴訟行言詞辯論時進行結算，上訴人同意結算補助金
      額為四十一萬二千五百元，並以上開金額抵銷系爭票據債務。
  三、證據：援用原審之立證方法。
乙、被上訴人方面：
  一、聲明：駁回上訴。
  二、陳述：除與原審判決書所載相同者，茲予引用外，補稱：經兩造於本件訴訟行
      言詞辯論時進行結算，被上訴人與上訴人以原廠統一發票原本結算，上訴人售
      出電動機車六十輛，兩造同意以每台補助款六千八百七十五元計算，結算金額
      為四十一萬二千五百元，同意上訴人以上開金額抵銷系爭本票債務。
  三、證據：援用原審之立證方法。
    理      由
一、本件被上訴人起訴主張被上訴人與上訴人丙○○於八十八年十月二十一日訂立補
    助銷售電動機車合約，雙方約定簽約後，由被上訴人先借支八十萬元與上訴人，
    並由上訴人丙○○簽發系爭支票由上訴人乙○○背書，交被上訴人當作前開借款
    之保證金，雙方約定於八十八年十二月三十一日結算，被告丙○○未依約定申請
    補助款，被上訴人於八十九年一月四日持系爭支票為付款之提示，未獲付款，為
    此請求上訴人應連帶給付票款及遲延利息。上訴人則以上訴人丙○○雖向被上訴
    人借款八十萬元，作為銷售電動機車之費用，而簽發系爭支票，但上訴人丙○○
    銷售電動機車，依兩造契約之約定，被上訴人應補助四十一萬二千五百元，並主
    張以四十一萬二千五百元抵銷等語。
二、被上訴人主張被上訴人先借支八十萬元與上訴人丙○○，由上訴人丙○○簽發系
    爭支票由上訴人乙○○背書，交被上訴人當作前開借款之保證金。被上訴人於八
    十九年一月四日持系爭支票為付款之提示，未獲付款等情，為上訴人所不爭執，
    堪信被上訴人主張為真實。本件經兩造於第二審言詞辯論時進行結算後，被上訴
    人與上訴人同意以原廠統一發票原本為結算數量之標準，上訴人售出電動機車六
    十輛，兩造並同意以每台六千八百七十五元計算補助款，共計為四十一萬二千五
    百元，上訴人主張以上開金額抵銷系爭票據債務，並為被上訴人所同意，是上訴
    人請求抵銷系爭支票債務部分，於上開准許合計四十一萬二千五百元之部分，洵
    屬正當，應予准許。從而，上訴人扣除主張抵銷之數額外，尚應連帶給付系爭支
    票債務三十八萬七千五百元（000000－000000＝387500）及按年息百分之六計算
    之利息，應可認定。
四、從而，原審對於上開應准許抵銷之部分，為上訴人敗訴之判決，尚有未洽，上訴
    意旨求予廢棄改判，為有理由，爰由本院予以廢棄改判如主文第二項所示。其餘
    未抵銷部分，被上訴人依據給付票款之法律關係，請求上訴人應連帶給付被上訴
    人三十八萬七千五百元及自八十九年一月四日起（即退票日起）至清償日止，按
    年息百分之六計算之利息，為有理由，原判決為上訴人敗訴之判決，於法有據，
    上訴意旨求予廢棄改判，為無理由，應駁回其上訴。
五、本件判決之基礎事證已臻明確，兩造其餘主張陳述及所提之證據，核與判決無影
    響，無庸一一論列，附此敘明。
六、據上論結，本件上訴為一部有理由，一部無理由，依民事訴訟法第四百三十六條
    之一第三項、第四百四十九條第二項、第四百五十條、第七十九條但書，判決如
    主文。
中      華      民      國    九十      年      一      月     三十     日
                              臺灣臺東地方法院民事庭
~B審判長法官  林雅鋒
~B法      官  黃堯讚
~B法      官  黃莉莉
右為正本係照原本作成
不得上訴
中      華      民      國    九十      年      一      月     三十     日
~B法院書記官  彭添財


司法院資訊處製作；財團法人民間司法改革基金會備份。
